Minutes et répertoires du notaire Louis Henri VINCENT, 27 mai 1669 - 2 décembre 1676 (étude XVIII)
Archives nationales
Minutes et répertoires du notaire Louis Henri VINCENT (étude XVIII)
27 mai 1669 - 2 décembre 1676
MC/ET/XVIII/323 - MC/ET/XVIII/346, MC/RE/XVIII/7 - MC/RE/XVIII/24/A
Vincent, Louis-Henri
Archives nationales de France
Minutes et répertoires: la loi 2008-696 du 15 juillet 2008 relative aux archives a fixé à 75 ans à compter de la date de l'acte, ou à 25 ans à compter de la date du décès de l'intéressé si ce délai est plus bref, le délai de communication des minutes et répertoires des notaires; ce délai est porté à 100 ans à compter de la date de l'acte si le document se rapporte à un mineur (code du Patrimoine, articles L213-2, 4e d et 5e).
Autres documents de l'étude (dossiers de clients, comptabilité...): s'agissant d'archives privées, ces documents sont communicables selon les modalités fixées par le déposant ou le donateur.
Certains documents ne sont pas accessibles en raison de leur mauvais état de conservation.
Versement
Accès aux instruments de recherche de tous les notaires de l’étude XVIII
Archives de l'étude XVIII
- Minutes de Louis Henri VINCENT, 1643 - 1771; MC/ET/XVIII/323 - MC/ET/XVIII/346
  - Minutes. 1643 - 1771, MC/ET/XVIII/323
    Informations complémentaires:
    Foi et hommage, aveux et dénombrements, déclarations à terrier et à cens: Chalon, Christophe, 1643, - Vincent, Louis-Henri 1671 - Regnault, Etienne, 1711-1746, - Miller 1758-1771.
    Informations concernant le classement:
    Le niveau inférieur de description, quand il existe, correspond aux minutes d'actes. Toutes les minutes ne sont pas forcément décrites une à une. Les descriptions de ces minutes sont plus ou moins détaillées.
  - Minutes. 1669, 27 mai - décembre, 27 mai - décembre 1669; MC/ET/XVIII/329
  - Minutes. 1670, janvier - avril, janvier - avril 1670; MC/ET/XVIII/330
  - Minutes. 1670, mai - août, mai - août 1670; MC/ET/XVIII/331
    - Donation par Claude Lancelot, précepteur du prince de La Roche-sur-Yon, demeurant à l'hôtel de Conti, quai Malaquais, à Jeanne Lancelot, sa soeur, veuve de Simon Frémont, valet de chambre du Roi, demeurant rue de la Mortellerie, de deux rentes montant à 747 livres 16 sols, à prendre sur la ville de Paris., 17 mai 1670; MC/ET/XVIII/331
      Origine de l'information:
      Documents du Minutier central concernant l'histoire littéraire (1650-1700) [2295 actes], par Madeleine Jurgens et Marie-Antoinette Fleury, Paris, Presses universitaires de France, 1960, p. 215 (instrument de recherche imprimé dématérialisé dont la version intégrale est accessible en ligne par la rubrique 'Autres instruments de recherche', voir contexte dans le Plan d’orientation général - Notaires de Paris, guides thématiques du Minutier).
      Date de révision: 2009-2011
      Date de création de la notice: 2009
      Documents du Minutier central concernant l'histoire littéraire (1650-1700), par Madeleine Jurgens et Marie-Antoinette Fleury. Presses universitaires de France, 1960, XXIII-511 p.
      donation; Malaquais (quai); Conti (hôtel de); Mortellerie (rue de la); Lancelot, Claude (1615?-1695); Lancelot, Jeanne; Frémont, Simon; précepteur; officier de la Chambre du roi (Ancien Régime)
  - Minutes. 1670, septembre - décembre, septembre - décembre 1670; MC/ET/XVIII/332
  - Minutes. 1671, janvier - mai, janvier - mai 1671; MC/ET/XVIII/333
  - Minutes. 1671, juin - novembre, juin - novembre 1671; MC/ET/XVIII/334
    Manque(s) constaté(s) dans cet article:
    Le mois de décembre 1671 est en déficit.
  - Minutes. 1672, 17 mai - juillet, 17 mai - juillet 1672; MC/ET/XVIII/335
  - Minutes. 1672, août - décembre, août - décembre 1672; MC/ET/XVIII/336
  - Minutes. 1673, janvier - juin, janvier - juin 1673; MC/ET/XVIII/337
  - Minutes. 1673, juillet - décembre, juillet - décembre 1673; MC/ET/XVIII/338
  - Minutes. 1674, janvier - juin, janvier - juin 1674; MC/ET/XVIII/339
  - Minutes. 1674, juillet - décembre, juillet - décembre 1674; MC/ET/XVIII/340
  - Minutes. 1675, janvier - juin, janvier - juin 1675; MC/ET/XVIII/341
  - Minutes. 1675, juillet - décembre, juillet - décembre 1675; MC/ET/XVIII/342
  - Minutes. 1676, janvier - 2 décembre, janvier - 2 décembre 1676; MC/ET/XVIII/343
  - Minutes concernant l'abbaye de Sainte-Geneviève-du-Mont (terrier). 1675, 3 septembre - 1733, 18 juillet, 3 septembre 1675 - 18 juillet 1733; MC/ET/XVIII/344; registre
    Terrier de l'abbaye Sainte-Geneviève-du-Mont.
    terrier
    - Terrier de l'Abbaye Sainte-Geneviève (Paris)., 3 septembre 1675 - 18 août 1733; MC/ET/XVIII/344
      Report des actes analysés à l'occasion de l'établissement des répertoires numériques dits 'états numérique' des liasses et registres de minutes. (base de données migrée: voir contexte dans le Plan d’orientation général - Notaires de Paris, guides thématiques du Minutier).
      Date de révision: 2011
      Date de création de la notice: 2011
      terrier; Sainte-Geneviève (abbaye)
  - Brevets. 1669, 28 juin - 1676, 4 octobre, 28 juin 1669 - 4 octobre 1676; MC/ET/XVIII/345
    Brevets rapportés pour minutes et grossoyés.
    brevet notarié
  - Direction des créanciers de Mme Inard. 1675, 4 décembre - 1683, 31 mai, 4 décembre 1675 - 31 mai 1683; MC/ET/XVIII/346; registre
    Acte(s) de la même période coté(s) séparément:
    Voir aussi MC/ET/XVIII/323, MC/ET/XVIII/1094.
    Direction des créanciers de la veuve Inard et de son fils, avocat au Conseil.
    Actes signés concurremment par Louis Henri Vincent, Antoine Bobusse, Jean Le Chanteur.
    délibération; Inard (Mme)
- Répertoire(s) de Louis Henri VINCENT, 1581 - 1794; MC/RE/XVIII/7 - MC/RE/XVIII/24/A
  - Répertoire. 1663, 13 mai - 1676, 2 décembre, 13 mai 1663 - 2 décembre 1676; MC/RE/XVIII/7
    Répertoire des notaires Christophe Chalon (janvier 1663-13 mai 1669), Louis-Henri Vincent (27 mai 1669-2 décembre 1676).
    Informations concernant le classement et la cotation:
    Le niveau inférieur de description, quand il existe, correspond aux mentions d'actes contenues dans le répertoire. Parmi celles-ci, certaines peuvent y être décrites, de manière plus ou moins détaillée. Pour consulter l'acte proprement dit, il convient de rechercher la cote au niveau des articles (registre ou liasse) des minutes du notaire (cote de type 'MC/ET').
  - Etat sommaire des archives de l'étude. 1581 - 1794, MC/RE/XVIII/24/A
    État du 'chartrier': état des répertoires, des liasses et des dossiers de clients de l'étude depuis 1581, pour les notaires Jean I Charles, Jacques II Charles, Christophe Chalon, Louis Henri Vincent, Antoine Bobusse, Etienne Regnault, Jacques Miller, Jean Nicolas Giard, Nicolas Cartier, Jean Le Chanteur, daté d'après 1794, début d'exercice de Gauldrée-Boileau.
    Ancienne(s) cote(s):
    RE/XVIII/24